【裁判字號】    90,上易,4025
【裁判日期】    901225
【裁判案由】    竊盜
【裁判全文】
臺灣高等法院刑事判決                            九十年度上易字第四０二五號
    上  訴  人  臺灣宜蘭地方法院檢察署檢察官
    被      告  甲○○
右上訴人因被告竊盜案件，不服臺灣宜蘭地方法院九十年度易字第四四０號，中華民
國九十年九月二十七日第一審判決（起訴案號：臺灣宜蘭地方法院檢察署九十年度偵
字第一三八七（原判決誤載為一三七八）、一六四六號）提起上訴，本院判決如左：
    主  文
上訴駁回。
    理  由
一、公訴意旨略以：被告甲○○意圖為自己不法所有，於民國九十年四月十八日凌晨
    零時許，在宜蘭縣頭城鎮○○路某漁塭旁，竊取他人所有之電纜線二大包（約重
    四十公斤）得手後，放在宜蘭縣頭城鎮○○路一八二之三號房屋內存放，為警於
    查獲賭博案件（賭博部分經原審法院判處罪刑確定）時，一併查獲。因認被告涉
    有刑法第三百二十條第一項之竊盜罪嫌。
二、犯罪事實應依證據認定之，無證據不得推定其犯罪事實。又不能證明被告犯罪，
    應諭知無罪判決。刑事訴訟法第一百五十四條、第三百零一條第一項定有明文。
三、公訴人認被告涉有竊盜罪嫌，係以被告於檢察官偵查時坦承有於上述竹安路路旁
    運取走上開電纜線等語，且電纜線是值錢之物，即使要廢棄不用，亦可賣給舊貨
    商變現，被告辯稱以為是別人不要的云云，並非可採，為主要論據。公訴人提起
    上訴時，補稱：被告所取走之物「電纜線二大包」，重達四十公斤，怎麼會是他
    人棄置之物？該電纜線係值錢之物，乃一般經驗法則，如買新品，所費不貲。如
    用過想要廢棄，所有權人也會拿去變賣，不會丟在路旁給別人撿。被告取走電纜
    線之時間是：「於九十年四月十八日凌晨零時許」，如果被告主觀上認定是「以
    為是別人不要的」，那麼，為何不是白天去拿，而要三更半夜要去取走呢？而且
    ，遠從其住處「宜蘭縣頭城鎮○○路九十三之一號」，跑到自用車車程約二十分
    鐘之「宜蘭縣頭城鎮○○路某漁塭旁」去拿走？足見其辯解不足採等詞。
四、訊據被告堅決否認有竊盜犯行，辯稱：伊未拿電纜線等語。經查上開電纜線二大
    包，係於張朝宗所有之宜蘭縣頭城鎮○○路一八二之三號房屋，被告置放賭博性
    電動玩具之處所查獲，據被告於警局偵訊、檢察官偵查時供明。被告於九十年四
    月十九日警局偵訊時雖供稱係其竊得云云。惟於同日檢察官訊問時，即否認有竊
    盜之犯意，並辯稱：「我認為是不要的」等語。於原審九十年九月十三日審理時
    則否認電纜線係其取回，辯稱：電纜線不是我拿的，那是張朝宗去拿的，我沒有
    去拿電纜線，我之前所言是我拿的，那是張朝宗叫我承擔起來的，電纜線也是張
    朝宗那邊查到的，張朝宗跟我說，所有事情都承擔起來，目前我認為我沒有必要
    承擔起來，當初是因為我住在他那邊沒有拿租金，所以我欠他一份情。張朝宗去
    載電纜線我有幫他拿下來等語，證人張朝宗於九十年九月二十日原審審理時雖證
    稱：電纜線也不是我的，電纜線是甲○○去載回來的，我沒有叫甲○○承擔起來
    ，電纜線為何在我家，我不知道，當時是甲○○無業住在我那邊要幫我餵雞，我
    家擺電動玩具是甲○○擺設的。東西是在我那邊查獲的沒錯，但我是事後才知道
    的等詞。惟二人利害衝突，張朝宗之證言尚難逕採為不利於被告之認定，則究係
    何人前往取該電纜線，已有疑義。況如被告於警局偵訊、檢察官偵查時所供係其
    拿回來，惟上開電纜線二大包究係何人所有？被害人是何人？並不明確，已據本
    件承辦警員即宜蘭縣警察局礁溪分局偵查員王彥尊陳明，有原審法院公務電話紀
    錄一紙附於原審卷第四十七頁可參，是上開電纜線二大包，究係他人失竊之物或
    為他人遺失之物抑為他人拋棄之無主物，無證據可資證明，尚難遽為不利於被告
    之認定。至於檢察官上訴時以被告係於凌晨零時，從遠處取回上開電纜線二大包
    ，應係竊盜，惟並無積極證據足以證明被告確有竊取「他人之物」之犯行，尚難
    以推定方式認被告犯竊盜罪。是依前揭說明，不能證明被告有竊盜犯行。
五、原審以不能證明被告犯罪為由，就被告被訴竊盜部分諭知無罪之判決（被告另犯
    賭博罪部分則經原審判處罪刑確定），經核於法並無不合。檢察官上訴意旨仍執
    被告有竊盜之犯行，應成立竊盜罪，指摘原判決該部分違誤，為無理由，應予駁
    回其上訴。
據上論斷，應依刑事訴訟法第三百六十八條，判決如主文。
本案經檢察官林炳雄到庭執行職務。
中      華      民      國    九十      年     十二     月    二十五    日
                              臺灣高等法院刑事第三庭
                                  審判長法  官  張  連  財
                                        法  官  張  傳  栗
                法  官  李  英  勇
右正本證明與原本無異。
不得上訴。
                                        書記官  倪  淑  芳
中      華      民      國    九十      年      十二    月    二十六    日


司法院資訊處製作；財團法人民間司法改革基金會備份。
